【裁判字號】    90,易,1358
【裁判日期】    900524
【裁判案由】    竊盜
【裁判全文】
臺灣臺中地方法院刑事判決                          九十年度易字第一三五八號
    公  訴  人  臺灣臺中地方法院檢察署檢察官
    被      告  甲○○
右列被告因竊盜案件，經檢察官提起公訴（九十年度偵字第三八八六號），本院判決
如左：
    主  文
甲○○共同竊盜，處有期徒刑壹年。扣案扳手壹支沒收。
    事  實
一、甲○○曾於民國七十九年間，因殺人罪經法院判處無期徒刑，嗣經減刑為有期徒
    刑二十年，入監服刑後，於八十八年四月二十二日假釋出監。其於假釋期間，猶
    不知悔悟警惕，復與乙○○（俟到案後另行審結）於九十年二月上旬某日，受簡
    政雄唆使，欲強擄陳英傑以向陳英傑催討積欠簡政雄之新臺幣（下同）一百零五
    萬元債務。嗣於同年月十七日，簡政雄偕同甲○○與乙○○前往陳英傑經常出入
    之處所勘查及注意其動態，並確認動手強擄陳英傑之時機。甲○○與乙○○瞭解
    細節後，返回高雄縣鳳山市住處，於同年月二十一日，在高雄市某處租得ＹＮ－
    七六八八號自用小客車，駕駛至臺中市，向簡政雄拿取預供強擄陳英傑之工具後
    ，隨即驅車至先前勘查之地點等候陳英傑出現，惟至翌日即二月二十二日凌晨五
    時，陳英傑尚未出現，甲○○與乙○○遂駕車離開現場。甲○○為免擄人索債犯
    行遭人查悉，乃與乙○○共同基於意圖為自己不法所有之犯意聯絡，於同年月二
    十三日凌晨零時十分許，在臺中市○區○○○街立人國中旁，由乙○○把風，甲
    ○○以自備之扳手一支（為單純修車工具，兩端呈圓狀，縱持以對人攻擊，客觀
    上不致對人之身體、生命造成立即而明顯之安全威脅，非屬兇器），竊取蔣清美
    所有停放該處之ＮＸ－三六０一號自用小客車車牌二面。得手後，將該二面車牌
    放置在上開租得之車內，隨即離去。嗣於是日凌晨一時三十分，甲○○駕車附載
    乙○○行經臺中市○○○街○段三一０號前時，為警攔檢而查獲前述預供強擄陳
    英傑之工具一批、其等所有供竊取車牌所用之扳手一支，及竊得之ＮＸ－三六０
    一號車牌二面，因而查知上情。
二、案經臺中市警察局移送臺灣臺中地方法院檢察署檢察官偵查起訴。
    理  由
一、訊據被告甲○○對受案外人簡政雄之託欲以擄人索債方式向陳英傑催討債務一百
    零五萬元之事實供認不諱，然矢口否認有何右揭竊盜犯行，辯稱：九十年二月二
    十二日晚間，伊與乙○○在釣蝦場釣蝦，中途乙○○曾駕駛ＹＮ－七六八八號自
    用小客車外出，該ＮＸ－三六０一號車牌二面並非伊所竊取云云。惟查：被告甲
    ○○與乙○○為免被人查覺擄人索債犯行，因而於右揭時地共同以扳手竊取ＮＸ
    －三六０一號車牌二面之事實，業據其等於警察詢問及檢察官偵訊時供承不諱，
    核與ＮＸ－三六０一號自用小客車車主蔣清美之夫丙○○於警察詢問時指陳車牌
    失竊之情節相符，且有丙○○領回汽車車牌二面之贓物認領保管收據附卷可稽，
    及扣案之扳手一支可資佐證。被告於本院審理時翻異前供，辯稱未竊取車牌云云
    ，顯係卸責之詞，不足採信。本件事證明確，被告甲○○之犯行堪以認定。
二、核被告甲○○所為，係犯刑法第三百二十條第一項之竊盜罪。被告甲○○與乙○
    ○二人，有犯意聯絡及行為分擔，應論以共同正犯。本院審酌被告甲○○有竊盜
    、偽造文書、殺人、盜匪等前科（參被告全國前案紀錄表），素行不佳，於假釋
    期間仍不知悔悟警惕，猶犯本罪，及犯罪之動機、手段，竊取車牌二面，所生危
    害尚非重大，及犯後未坦承犯行等一切情狀，量處如主文所示之刑。扣案扳手一
    支，為供犯本罪所用之物，且為被告甲○○及乙○○所有，應依刑法第三十八條
    第一項第二款規定宣告沒收。
三、被告乙○○部分，俟到案後另行審結。
據上論斷，應依刑事訴訟法第二百九十九條第一項前段，刑法第二十八條、第三百二
十條第一項、第三十八條第一項第二款，罰金罰鍰提高標準條例第一條前段，判決如
主文。
中      華      民      國      九十      年      五    月    二十四    日
                                        法  官  游  文  科
右正本證明與原本無異。
如不服本判決，應於送達後十日內向本院提出上訴狀（須附繕本），上訴於臺灣高等
法院臺中分院。
                                        書記官
中      華      民      國      九十      年      五    月    二十四    日
附錄論罪科刑法條
刑法第三百二十條第一項
意圖為自己或第三人不法之所有，而竊取他人之動產者，為竊盜罪，處五
年以下有期徒刑、拘役或五百元以下罰金。


司法院資訊處製作；財團法人民間司法改革基金會備份。
